【裁判字號】    89,交易,39
【裁判日期】    890505
【裁判案由】    過失傷害
【裁判全文】
臺灣雲林地方法院刑事判決                          八十九年度交易字第三九號
    公  訴  人  臺灣雲林地方法院檢察署檢察官
    被      告  甲○○
右列被告因過失傷害案件，經檢察官提起公訴（八十八年年度偵字第五六九六號），
本院判決如左：
    主  文
甲○○因過失傷害人，累犯，處有期徒刑肆月，如易科罰金，以參佰元折算壹日。
    事  實
一、甲○○前於民國（下同）八十二年間，犯詐欺罪，被台灣高等法院台南分院以八
    十三年度易字第一八一號判處有期徒刑二月，於八十三年四月十三日確定，嗣於
    同年十月二日執行完畢。仍未謹慎行事，竟於八十八年八月二十四日下午五時左
    右，在雲林縣西螺鎮○○路一一二之一二號前，駕駛車號ＲＴ－二０七七號自用
    小客車行車，自路旁起步欲進入車道內行駛時，原應注意前後左右有無障礙或車
    輛行人，並應讓行進中之車輛行人優先通行。而依當時情形，並無不能注意之情
    形，竟疏未注意左後方來車及讓行進中之車輛先行，起步時冒然由路旁駛出，致
    其小客車左側（駕駛座）後視鏡與當時同向行進中乙○○所駕後載其妻丙○○之
    ＸＬＧ－八０七號機車發生擦撞，使乙○○等人車倒地，乙○○受有雙膝挫傷併
    內側帶受傷、右肩挫傷併肌腱拉傷；丙○○則受有右腳髁骨骨折之傷害。
二、案經乙○○、丙○○訴請雲林縣警察局西螺分局報告台灣雲林地方法院檢察署檢
    察官偵查起訴。
     理  由
一、右開事實，業據被告甲○○供認不諱，核與告訴人乙○○、丙○○於警訊及偵審
    中所指訴車禍發生當時被告停車起步時，未注意讓同向行進中告訴人機車通行，
    即冒然自路旁駛入車道內，而與告訴人駕駛之機車發生擦撞，告訴人等因而人車
    倒地，並受有事實欄所示之傷害等情相吻合，並有道路交通事故調查表、車禍照
    片二張、告訴人受傷診斷證明書二紙等附卷可稽。按行車起步前應注意顯示方向
    燈，注意前後左右有無障礙或車輛行人，並應讓行進中之車輛行人優先通行，為
    道路交通安全規則第八十九條第六款所明定。蓋依吾人之日常生活經驗，汽車於
    路旁起步進入車道內行駛時，若未注意前後左右之車輛行人，並讓行進中之車輛
    優先通行，極易釀成車禍，造成車、人之損傷。被告駕駛大客車為業，應知之甚
    稔，竟未注意及之，且依當時情形並無不能注意之情形，竟於起步時冒然駛入車
    道內，而肇致車禍，其行為有明顯之過失。本件車禍經台灣省嘉雲區車輛行車事
    故鑑定委員會鑑定結果，亦採相同見解，亦有該會鑑定意見書附於偵卷可佐。且
    被告之過失行為與告訴人受傷之間，有相當因果關係，被告自應負過失傷害罪責
    。至於被告辯稱：起步時有打方向燈，縱認屬實，亦不能免除其注意前後左右有
    無來車及應讓行進中之車輛優先通行之注意義務，自不影響其過失犯行之成立。
二、核被告所為，係犯刑法第二百八十四條第一項前段之過失傷害罪。其一過失行為
    ，致二人受傷，係一行為觸犯二個過失傷害罪名，為想像競合犯，論以一罪。被
    告前於八十二年間，犯詐欺罪，被台灣高等法院台南分院以八十三年度易字第一
    八一號判處有期徒刑二月，於八十三年四月十三日確定，嗣於同年十月二日執行
    完畢，有其前科紀錄表附卷可按，其於五年以內，再犯有期徒刑以上之罪，為累
    犯，應依刑法第六十二條前段規定加重其刑。爰審酌本件車禍全然為被告之過失
    ，及其於審判中與告訴人達成和解，以分期付款方式賠償告訴人所受損害，但均
    未依約履行，犯後態度不佳。及告訴人所受傷害非重等一切情形，量處有期徒刑
    四月，並諭知易科罰金折算之標準，以示懲儆。
三、據上論斷，應依刑事訴訟法第二百九十九條第一項前段，刑法第二百八十四條第
    一項前段、第六十二條前段、第四十一條，罰金罰鍰提高標準條例第一條前段、
    第二條，判決如主文。
中      華      民      國      八十九      年      五      月    五    日
                                                 法  官  康  樹  正
右正本證明與原本無異。
如不服本判決，應於判決送達後十日內向本院提出上訴狀( 應附繕本 )。
                                                 書記官  劉  鴻  成
中      華      民      國      八十九      年      五      月    五    日
刑法第二百八十四條
  因過失傷害人者，處六月以下有期徒刑、拘役或五百元以下罰金，致重傷者，處一
  年以下有期徒刑、拘役或五百元以下罰金。
  從事業務之人，因業務上之過失傷人害者，處一年以下有期徒刑、拘役或一千元以
 下罰金，致重傷者，處三年以下有期徒刑、拘役或二千元以下罰金。


司法院資訊處製作；財團法人民間司法改革基金會備份。
